#### HABILIDADES

- Trabalho em equipe;
- Liderança;
- Pensamento criativo;
- Resolução de problemas;
- Programação;
- ERP, Sistemas;
- Servidores e Redes;
- Monitoramento de Redes;
- Análise de Vulnerabilidades
- Backups:
- Antivírus;
- SIEM, EDR e XDR;
- IPS e IDS;
- SOC;
- Firewall;
- ISO 27001
- **NIST** 0
- Segurança em Nuvem;
- Gestão de Riscos; 0
- Forense Digital;
- Automação de Segurança;
- Compliance e Regulamentações
- Treinamento e Conscientização;
- Criptografia;
- Análise de Tráfego de Rede;

#### IDIOMAS

- Português Nativo.
- o Inglês Intermediário.

# CERTIFICAÇÕES

- EC-Council Ethical Hacking Essentials (EHE)
- CISCO Introduction to Cybersecurity.
- Solyd Introduction to Hacking and Pentest 2.0.
- Udemy Certified Ethical Hacker (CEH).
- CerBest Linux Essentials
- Udemy Soc Thereat Hunting.
- Udemy SIEM EDR e XDR
- Udemy ISO 27001.
- Udemy Wireshark Analisando Ataques na Rede
- Udemy Monitoramento de Zabbix e Grafana.
- Udemy Administração de Servidores e Serviços
- Udemy Arquitetura de Redes.
- Udemy Firewall
- Udemy PFsense
- Udemy Fortigate

#### CONTATOS





# CAIO HENRIQUE

## ANALISTA DE TI / CIBERSEGURANÇA

#### PERFIL PROFISSIONAL

Sou Caio Henrique, analista de TI e cibersegurança com 4 anos de experiência na área de segurança da informação. Minha paixão por tecnologia e cibersegurança me levou a buscar constante aprimoramento profissional. Trabalho diariamente com redes, firewalls e servidores, sempre focado em melhorar minhas habilidades. Meu objetivo é continuar crescendo na área de cibersegurança, utilizando meu conhecimento para proteger e otimizar infraestruturas de TL

## EXPERIÊNCIA

# **Spieler Sports**

Analista de TI - Pleno • Jul 2023-2024 ago.

- Administração e configuração de redes locais e sistemas de comunicação.
- Implementação e manutenção de servidores físicos e virtuais, com ênfase em práticas de segurança cibernética. garantindo a disponibilidade e segurança de dados
- Gestão de plataformas de virtualização, como VMware, Hyper-V e VirtualBox, para otimização de recursos.
- Planejamento e execução de testes de penetração e auditorias de segurança para identificação de vulnerabilidades.
- Monitoramento contínuo da performance de redes e servidores, com respostas rápida a incidentes de segurança.
- Implantação/monitoramento: Redes, Zabbix, Wireshark, Grafana, Wazuh, SOC, SIEM, OpenVas, Nessus e OWASP ZAP.

# Global Estratégias Financeiras

Segurança da informação - Junior • Jan 2021-Jul 2023

- Configuração/Gerenciamento: Zabbix e Grafana para monitoramento de redes e criação de alertas de segurança em tempo real.
- Implantação/Monitoramento: firewalls e VPNs para garantir a segurança e integridade das redes corporativas.
- Identificação e correção de falhas de segurança usando ferramentas como Dnsenumm, Nessus, Wireshark e Wazuh.
- Administração servidores Windows e Linux, aplicando patches de segurança e monitorando logs para detectar atividades suspeitas
- treinamentos em cibersegurança e criei materiais de conscientização para educar a equipe sobre melhores práticas de segurança.

# EDUCAÇÃO

## Bacharelado - Engenharia de Software

Uninter • 2024 - Atual

- Desenvolvimento de aplicativos e sistemas utilizando linguagens de programação como Java, C++, Python, e JavaScript. Análise Estatística de Dados.
- Implementação de práticas de teste de software, incluindo testes unitários, testes de integração e testes de aceitação.

#### Analise de Desenvolvimento de Sistemas

Senac • 2017-2019

- Planejar o desenvolvimento de software
- Desenvolver algoritmos
- Programação de aplicativos computacionais com integração de banco de dados para desktop, utilizando linguagens como Java, C# e Python.